臺灣彰化地方法院刑事判決　　　　　　　100年度易字第475號
公　訴　人　臺灣彰化地方法院檢察署檢察官
被　　　告　周牡丹
　　　　　　邱浚騰
　　　　　　張馨文
　　　　　　蒲創得
上列被告等因賭博案件，經檢察官提起公訴後（100 年度偵字第
517 、1287號），聲請法院改依協商程序而為判決，本院認為適
當，同意進行協商程序，判決如下：
    主      文
周牡丹共同犯圖利聚眾賭博罪，處有期徒刑月，如易科罰金，
以新臺幣壹仟元折算壹日。緩刑貳年，並應於判決確定後陸個月
內，向公庫支付新臺幣肆萬元。扣案如附表一編號(一)至(九)、附表
二編號(一)至(十)所示之物，均沒收。
邱浚騰共同犯圖利聚眾賭博罪，處有期徒刑肆月，如易科罰金，
以新臺幣壹仟元折算壹日。緩刑貳年，並應於判決確定後陸個月
內，向公庫支付新臺幣陸萬元。扣案如附表一編號(一)至(九)、附表
二編號(一)至(十)所示之物，均沒收。
張馨文共同犯圖利聚眾賭博罪，處有期徒刑月，如易科罰金，
以新臺幣壹仟元折算壹日。緩刑貳年，並應於判決確定後陸個月
內，向公庫支付新臺幣肆萬元。扣案如附表一編號(一)至(九)、附表
二編號(一)至(十)所示之物，均沒收。
蒲創得犯賭博罪，處罰金新臺幣壹萬元，如易服勞役，以新臺幣
壹仟元折算壹日。扣案如附表一編號(一)至(九)、附表二編號(一)至(六)
、(十一)所示之物，均沒收。
    事  實  及  理  由
一、犯罪事實：周牡丹係址設彰化縣員林鎮○○路○ 段308 號「
    大旺電子遊戲場」之負責人，領有彰化縣政府電子遊戲場業
    營業級別證；邱浚騰自民國99年3 月間起，以每月新臺幣（
    下同）40,000元之代價受僱於周牡丹，擔任「大旺電子遊戲
    場」之店長，負責店內現場事務之管理；張馨文自99年6 月
    間起，以每月20,000元之代價受僱於周牡丹，擔任「大旺電
    子遊戲場」之店員，負責在櫃檯為賭客兌換代幣、開分、洗
    分確認分數等事務。邱浚騰、張馨文自陸續加入「大旺電子
    遊戲場」工作後，即與周牡丹共同基於意圖營利提供賭博場
    所、意圖營利聚集賭客以電子遊戲機臺從事對賭之犯意聯絡
    ，提供上開公眾得出入之「大旺電子遊戲場」為賭博場所，
    聚集不特定之賭客，並擺放如附表一所示預留一定得勝機率
    之電子遊戲機臺與賭客對賭。其賭博方式為：由賭客在櫃檯
    以現金兌換代幣後，再持代幣投入機臺，或直接在附表一所
    示電子遊戲機臺上以不等之比例開分，而由賭客以不等之比
    例押注把玩，若未押中，則所投入之代幣或交付開分之賭資
    ，均由周牡丹取得；如押中，則可贏得倍數不等之分數，迨
    賭客把玩完畢，由邱浚騰、張馨文將機臺上之分數結算（即
    所謂「洗分」），賭客並得以分數結算結果，向邱浚騰、張
    馨文依比例兌換現金。嗣有賭客蒲創得基於賭博之犯意，於
    100 年1 月4 日晚上9 時許，在上址之大旺電子遊戲場內，
    與電子遊戲機對賭，而於同日晚上9 時40分許，為警持臺灣
    彰化地方法院核發之搜索票前往搜索，當場查獲賭客蒲創得
    洗分後向張馨文換取2,000 元現金，並扣得如附表一、二所
    示之物。
二、前項犯罪事實，有下列證據可資為佐：
  (一)被告周牡丹於警詢、本院訊問時之供述。
  (二)被告邱浚騰、張馨文、蒲創得於警詢、偵查中及本院訊問時
    之供述。
  (三)彰化縣政府府建商字第0990004387號電子遊戲場營業級別證
    1 紙。
  (四)彰化縣警察局員林分局100 年1 月4 日搜索扣押筆錄、扣押
    物品目錄表、查扣賭博性電動玩具暫存保管條各1 份。
  (五)現場圖1 紙、現場照片共29張。
  (六)扣案如附表一、二所示之物。
三、核被告周牡丹、邱浚騰、張馨文所為，均係犯刑法第266 條
    第1 項前段之賭博罪、同法第268 條前段之圖利供給賭場罪
    及同法第268 條後段之圖利聚眾賭博罪。被告蒲創得係犯刑
    法第266 條第1 項前段之賭博罪。被告周牡丹、邱浚騰、張
    馨文3 人，就上述犯行均有犯意聯絡及行為分擔，為共同正
    犯。復按刑事法若干犯罪行為態樣，本質上原具有反覆、延
    續實行之特徵，立法時既予特別歸類，定為犯罪構成要件之
    行為要素，則行為人基於一定之犯意，在密切接近之一定時
    、地持續實行之複次行為，倘依社會通念，於客觀上認為符
    合1 個反覆、延續性之行為觀念者，於刑法評價上，即應僅
    成立一罪。學理上所稱「集合犯」之職業性、營業性或收集
    性等具有重複特質之犯罪即屬之，例如經營、從事業務、收
    集、販賣、製造、散布等行為概念者是（最高法院95年度臺
    上字第1079號判決意旨參照）。被告周牡丹、邱浚騰、張馨
    文於上開時間、地點所為賭博、圖利供給賭場及聚眾賭博犯
    行，均係在密集期間內以相同之方式持續進行，未曾間斷，
    且該等犯行本質即具有反覆、延續實行之特徵，在行為概念
    上，均應評價為包括一罪之集合犯。被告周牡丹、邱浚騰、
    張馨文係以一行為觸犯上開3 罪名，為想像競合犯，應依刑
    法第55條規定，從一重之圖利聚眾賭博罪論處。扣案如附表
    一所示之電子遊戲機（均含IC板）及附表二編號(一)至(五)所示
    之積分卡、代幣等物，均係當場賭博之器具；附表二編號(六)
    所示之賭資，為在賭檯之財物，依刑法第266 條第2 項規定
    ，不問屬於犯人與否，均予宣告沒收。附表二編號(七)至(十)所
    示之物，均為被告周牡丹所有，供上開賭博犯行所用之物，
    應依刑法第38條第1 項第2 款之規定，在被告周牡丹、邱浚
    騰、張馨文所犯罪名下宣告沒收之。附表二編號(十一)所示之現
    金2,000 元，則為賭客蒲創得所有因犯賭博罪所得之財物，
    依刑法第38條第1 項第3 款之規定，在被告蒲創得所犯罪名
    下宣告沒收之。
四、本件經檢察官與被告4 人於審判外達成協商之合意且被告4
    人均已認罪，其合意內容為：(一)被告周牡丹願受科刑範圍為
    有期徒刑3 月，如易科罰金，以1,000 元折算1 日，緩刑2
    年，並於判決確定後6 個月內，向公庫支付新臺幣40,000元
    ；(二)被告邱浚騰願受科刑範圍為有期徒刑4 月，如易科罰金
    ，以1,000 元折算1 日，緩刑2 年，並於判決確定後6 個月
    內，向公庫支付60,000元；(三)被告張馨文願受科刑範圍為有
    期徒刑3 月，如易科罰金，以1,000 元折算1 日，緩刑2 年
    ，並於判決確定後6 個月內，向公庫支付新臺幣40,000元；
    (四)被告蒲創得願受科刑範圍為罰金10,000元，如易服勞役，
    以1,000 元折算1 日。經查，上開協商合意並無刑事訴訟法
    第455 條之4 第1 項所列情形，檢察官聲請改依協商程序而
    為判決，本院爰不經言詞辯論，於協商合意範圍內為協商判
    決。
五、應適用之法條：刑事訴訟法第455 條之4 第2 項、第455 條
    之8 、第454 條第1 項、第299 條第1 項前段，刑法第28條
    、第266 條第1 項前段、第2 項、第268 條、第55條、第41
    條第1 項前段、第42條第3 項前段、第74條第1 項第1 款、
    第2 項第4 款、第38條第1 項第2 款、第3 款，刑法施行法
    第1 條之1 第1 項、第2 項前段，判決如主文。
六、協商判決原則上不得上訴。但有刑事訴訟法第455 條之4第1
    項第1 款「於本訊問程序終結前，被告撤銷協商合意或檢察
    官撤回協商聲請者」；第2 款「被告協商之意思非出於自由
    意志者」；第4 款「被告所犯之罪非第455 條之2 第1 項所
    得以協商判決者」；第6 款「被告有其他較重之裁判上一罪
    之犯罪事實者」；第7 款「法院認應諭知免刑或免訴、不受
    理者」等情形之一，或協商判決違反同條第2 項「法院應於
    協商合意範圍內為判決；法院為協商判決所科之刑，已宣告
    緩刑或二年以下有期徒刑、拘役或罰金為限」等規定者（以
    上均簡稱但書情形），不在此限（即有但書情形，依法仍得
    上訴）。
七、本件如有上述但書情形，且不服本判決時，得自收受判決送
    達之日起10日內，向本院提出上訴狀（須附繕本），上訴於
    第二審法院。
中    華    民    國   100    年    6     月    13    日
                  刑事第八庭          法  官 王素珍
以上正本證明與原本無異。
如不服本判決應於收受判決後10日內向本院提出上訴書狀，並應
敘述具體理由；其未敘述上訴理由者，應於上訴期間屆滿後20日
內向本院補提理由書（均須按他造當事人之人數附繕本）「切勿
逕送上級法院」。
中    華    民    國   100    年    6     月    13    日
                                      書記官  陳秀香
附錄本案論罪科刑法條：
中華民國刑法第266條
在公共場所或公眾得出入之場所賭博財物者，處 1 千元以下罰
金。但以供人暫時娛樂之物為賭者，不在此限。
當場賭博之器具與在賭檯或兌換籌碼處之財物，不問屬於犯人與
否，沒收之。
中華民國刑法第268條
意圖營利，供給賭博場所或聚眾賭博者，處 3 年以下有期徒刑
，得併科 3 千元以下罰金。
附表一：
┌──┬────────────┬─────┬───────────┐
│編號│機台名稱                │數量      │IC板數量              │
├──┼────────────┼─────┼───────────┤
│ (一) │超悟空                  │1台       │1塊                   │
├──┼────────────┼─────┼───────────┤
│ (二) │豹中豹                  │1台       │1塊                   │
├──┼────────────┼─────┼───────────┤
│ (三) │金牌豹中豹              │1台       │1塊                   │
├──┼────────────┼─────┼───────────┤
│ (四) │新象王                  │1台       │1塊                   │
├──┼────────────┼─────┼───────────┤
│ (五) │小丑列車                │3台       │3塊                   │
├──┼────────────┼─────┼───────────┤
│ (六) │跑馬（2人座）           │2台       │1塊                   │
├──┼────────────┼─────┼───────────┤
│ (七) │滿貫大亨                │1台       │1塊                   │
├──┼────────────┼─────┼───────────┤
│ (八) │幸運接龍                │1台       │1塊                   │
├──┼────────────┼─────┼───────────┤
│ (九) │水果盤                  │5台       │5塊                   │
└──┴────────────┴─────┴───────────┘
附表二：
┌──┬────────────┬─────────────────┐
│編號│物品名稱                │數量                              │
├──┼────────────┼─────────────────┤
│ (一) │積分卡（藍色）          │40張                              │
├──┼────────────┼─────────────────┤
│ (二) │積分卡（橘色）          │20張                              │
├──┼────────────┼─────────────────┤
│ (三) │積分卡（綠色）          │40張                              │
├──┼────────────┼─────────────────┤
│ (四) │積分卡（粉色）          │18張                              │
├──┼────────────┼─────────────────┤
│ (五) │代幣                    │300枚                             │
├──┼────────────┼─────────────────┤
│ (六) │櫃臺賭資                │27,485元                          │
├──┼────────────┼─────────────────┤
│ (七) │監視器鏡頭              │6支                               │
├──┼────────────┼─────────────────┤
│ (八) │監視器電腦              │1台                               │
├──┼────────────┼─────────────────┤
│ (九) │監視器螢幕              │1台                               │
├──┼────────────┼─────────────────┤
│ (十) │日報表                  │70張                              │
├──┼────────────┼─────────────────┤
│ (十一) │賭客賭資                │2,000元                           │
└──┴────────────┴─────────────────┘